【裁判字號】    91,易緝,80
【裁判日期】    920130
【裁判案由】    竊盜
【裁判全文】
台灣士林地方法院刑事判決                          九十一年度易緝字第八號
    公  訴  人  台灣士林地方法院檢察署檢察官
    被      告  乙○○
右列被告因竊盜案件，經檢察官提起公訴（九十年度偵字第九五一號），本院判決如
左：
    主  文
乙○○共同攜帶兇器竊盜未遂，處有期徒刑捌月。
    事  實
一、乙○○前因竊盜案件，經本院判處有期徒刑二年六月，嗣經台灣高等法院駁回上
    訴確定，於民國八十七年十二月二十四日開始執行，甫於八十九年六月二十日假
    釋出獄。詎其仍不知悔改，於假釋期間與陳皇旭（業經本院以九十年度易字第二
    三一號判決確定）共同意圖為自己不法所有之犯意聯絡，於九十年一月五日下午
    三時十分許，攜帶其所有客觀上可為兇器足以傷害人之鋸子、固定鉗、Ｔ字萬能
    鎖及汽車電門鎖、鑰匙、小燈座等工具，一起到台北市○○區○○路一段二八五
    巷六五弄六二號前路邊，由乙○○在附近把風，由陳皇旭持Ｔ型萬能鎖打開車門
    ，並以小燈座破壞電門、電路使防盜器失效，再以鋸子破壞該車之方向盤鎖，由
    乙○○持上開鑰匙欲發動車輛竊取被害人丙○○所有車牌號碼Ｖ八─八九一號自
    用小客車，惟未及發動即為警當場查獲，並扣得乙○○所有鋸子一支、固定鉗、
    Ｔ型萬能鎖各二支、汽車電門鎖、鑰匙各一支及小燈座二個。
二、案經台北市政府警察局內湖分局、士林分局報請台灣士林地方法院檢察署檢察官
    偵查起訴。
    理  由
一、右開事實業據被告乙○○坦承不諱，核與共犯陳皇旭、被害人丙○○陳述內容相
    符，並有鋸子一支、固定鉗、Ｔ型萬能鎖各二支、汽車電門鎖、鑰匙各一支及小
    燈座二個扣案可資佐證，復有失竊報告及贓物領據附卷，故本件被告事證明確，
    犯行堪以認定，應依法論科。
二、查本件被告持以行竊所用之鋸子、固定鉗及Ｔ型萬能鎖客觀上可為兇器，足以傷
    害人，其持前開工具行竊車輛，惟未及發動即為警查獲，核其所為係犯刑法第三
    百二十一條第一項第三款、第二項之攜帶兇器竊盜未遂罪。被告與陳皇旭就前開
    犯行，有犯意之聯絡及行為之分擔，為共同正犯。被告與陳皇旭雖已著手竊盜之
    行為，惟並未得手，其犯罪尚屬未遂，應依刑法第二十六條前段之規定，按既遂
    犯之刑度減輕之。爰審酌被告前因竊盜案件，經本院判處有期徒刑二年六月，嗣
    經台灣高等法院駁回上訴確定，甫於八十九年六月二十日假釋出獄，有台灣高等
    法院被告全國前案紀錄表乙件在卷可稽，假釋期間再度犯罪，於本件審理期間復
    逃匿，而經通緝到案，並參酌其犯罪手段、次數、品行、所得利益，及其坦承犯
    行等一切情狀，量處如主文所示之刑。
三、扣案之鋸子一支、固定鉗、Ｔ型萬能鎖各二支、汽車電門鎖、鑰匙各一支及小燈
    座二個，固係被告所有供犯罪所用之物，已經被告、陳皇旭分別供述在卷，惟業
    經本院九十年度易字第二三一號共犯陳皇旭判決中宣告沒收，並已執行完畢（台
    灣士林地方法院檢察署九十年度執他庚字第一二二五號執行完畢），有卷附資料
    可稽，爰不另為沒收之諭知，併此敘明。
四、又台灣士林地方法院檢察署以九十年四月二十七日甲○榮安九十偵緝二六六字第
    三二○○號函送本院併案審理（九十年度偵字第七四七號、九十年度偵緝字第二
    六六號），併辦意旨另以：被告意圖為自己不法之所有，於八十九年二月三十日
    下午十時許，在台北市○○區○○路一巷停車場，趁被害人丁○○不注意之際，
    竊取丁○○所有車牌號碼九Ｈ─二九七八號自小客貨兩用車，嗣於同年十月一日
    下午三時許，為警在同市士林區○○○路○段二一九巷內尋獲該車，並於前揭車
    頂及車內右遮陽板塑膠袋採集之數枚指紋比對與被告指紋相符，因認被告另涉有
    竊盜罪嫌，與前揭起訴部分有連續犯之裁判上一罪關係。惟訊據被告堅決否認有
    該部分竊盜犯行，辯稱：伊未竊取前開汽車，且該車係手排檔車輛，而伊於八十
    二年間即因車禍事故致腦出血，行動不便，無法爬上該貨車，且其手腳不平衡，
    更無法駕駛手排檔車輛，伊不可能竊取該車等語，資為抗辯。再按，刑法第三百
    二十條第一項所定之竊盜罪，係以行為人主觀上有不法所有之意圖為要件，即行
    為人須有不法取得之意思，始足當之。查檢察官認被告涉犯此部分竊盜罪嫌，無
    非係以警在尋獲之該車車頂及車內右遮陽板塑膠袋上採集到數枚指紋，其中可資
    比對之指紋有三枚，編號二、三之指紋經比對結果與內政部警政署刑事警察局檔
    存被告指紋卡之中指、左環指指紋相符，有該局八十九年十月二十日（八九）刑
    紋字第一六○五八一號鑑驗書在卷可憑為據。然前述所採集之指紋中，經鑑驗結
    果與被告指紋卡之中指、左環指指紋相符者，係分別自前述汽車之車頂、車內右
    遮陽板塑膠袋上所採得，而非在駕駛座座位附近，已如前述，則前述指紋至多僅
    能證明被告曾接觸過該車之車頂及副駕駛座座位附近，尚不得遽以認定被告有駕
    駛該車之行為。且查，前述汽車係自小客貨兩用車，為手排檔車輛，已據被害人
    丁○○陳述在卷（詳見本院九十二年一月三日審判筆錄），而被告於八十二年間
    因腦出血術後合併右側偏癱，於八十二年四月八日施行手術治療，嗣於八十六年
    九月三十日時為輕度右下肢肌肉萎縮（與左側差四公分），右踝無法背屈，經鑑
    定為輕度殘障等情，有台北市陽明醫院九十一年十二月二十六日北市陽醫歷字第
    ○九一六○八八一三○○號函及病歷乙件在卷可參，足認被告之手、腳及左右腳
    間無法平衡，駕駛前述貨車確實十分困難，被告對於該車應無不法所有之意圖甚
    明。是僅憑卷內資料上無法證明被告確有併案意旨所稱之竊盜犯行，則其與本件
    並無連續犯之裁判上一罪關係，非本件起訴效力所及，本院無法加以審理，應退
    回檢察官另行依法處理，附此敘明。
五、據上論斷，應依刑事訴訟法第二百九十九條第一項前段，刑法第二十八條、第三
    百二十一條第一項第三款、第二項、第二十六條前段，判決如主文。
本案經檢察官江林達到庭執行職務
中      華      民      國     九十二     年     一     月      三十    日
                                      台灣士林地方法院刑事第三庭
                                          法  官  姜  麗  香
右正本證明與原本無異。
如不服本判決，應於判決送達後十日內，向本院提出上訴狀。
                                          書記官  陳  玉  珍
中      華      民      國     九十二     年     二     月       七     日
附錄本案論罪科刑法條全文
刑法第三百二十一條：
 (加重竊盜罪)
  犯竊盜罪而有左列情形之一者，處六月以上五年以下有期徒刑：
  一  於夜間侵入住宅或有人居住之建築物、船艦，或隱匿其內而犯之者。
  二  毀越門扇、牆垣或其他安全設備而犯之者。
  三  攜帶兇器而犯之者。
  四  結夥三人以上而犯之者。
  五  乘火災、水災或其他災害之際而犯之者。
  六  在車站或埠頭而犯之者。
  前項之未遂罰之。


司法院資訊處製作；財團法人民間司法改革基金會備份。
